臺灣臺南地方法院刑事判決　　　　　　　　　　　　　九十一年度訴字第一二號
　　公　訴　人　臺灣臺南地方法院檢察署檢察官
　　被　　　告　甲○○
右列被告因違反毒品危害防制條例案件，經檢察官提起公訴（九十年度毒偵字第二二
六二號）及移送併辦（九十一年度毒偵字第一五七號、九十一年度毒偵字第二四六號
及九十一年度毒偵字第四八四號），本院判決如左：
    主  文
甲○○連續施用第一級毒品，累犯，處有期徒刑拾月。
    事  實
一、甲○○曾因違反肅清煙毒條例案件，經臺灣高等法院臺南分院以八十二年度上訴
    字第四一一號判處有期徒刑三年四月確定，於民國八十五年九月二十二日縮刑假
    釋期滿，視為執行完畢。又於八十八年間因施用第一級毒品案件，經本院以八十
    八年度毒聲字第二五六一號送觀察、勒戒後，認無繼續施用毒品之傾向，經臺灣
    臺南地方法院檢察署檢察官於八十八年十一月十九日，以八十八年度毒偵字第六
    三號為不起訴處分確定。惟其仍不知悔改，復於八十九年五月六日前數日內之某
    時，在臺南縣新市鄉三舍村三舍八十八之一號之住處，施用第一級毒品海洛因，
    經依本院八十九年度毒聲字第二一四０號裁定送觀察、勒戒後，認有繼續施用毒
    品之傾向，再依本院八十九年度毒聲字第二九二一號裁定令入戒治處所施以強制
    戒治，並經臺灣臺南地方法院檢察署檢察官以八十九年度偵字第五七０七號提起
    公訴，經本院於八十九年十一月十六日，以八十九年度訴字第一二六三號判處有
    期徒刑一年六月確定（尚未執行）。嗣甲○○經強制戒治屆滿三月後，經臺灣臺
    南戒治所評定成效為合格，無繼續戒治之必要，而經本院於九十年三月十三日以
    九十年度毒聲字第五九八號裁定停止戒治，所餘戒治期間付保護管束，詎甲○○
    於保護管束期間，竟基於概括之犯意，自九十年五月間某日起至同年十二月十五
    日晚間十時許止，在臺南縣新市鄉三舍村八八之一號住處，將海洛因摻水後以針
    筒注射之方式，連續施用第一級毒品海洛因，平均一天施用一次。其間先於九十
    年八月十一日下午三時五十分許，在臺南市○○路○段三五五巷口，為警採尿送
    驗飭回後；再於九十年九月十九日上午十時五十分許，在臺南縣新市鄉○○路火
    車站內因形跡可疑為警帶回採尿後飭回；復於九十年十二月十七日中午十二時三
    十分許，在其位於臺南縣新市鄉三舍村八八之一號住處，又因通緝為警緝獲並復
    經採尿送驗而查獲；又於九十年十二月十七日下午入監執行上開確定判決前，為
    臺灣臺南監獄臺南分監再次採其尿液查知上情。
二、案經臺南市警察局移送臺灣臺南地方法院檢察署檢察官偵查起訴及移送併辦。
    理  由
一、右揭犯罪事實，業經被告甲○○迭於警訊及本院審理時坦承不諱，且被告先後經
    臺南市警察局、臺南警察局善化分局及臺灣臺南監獄臺南分監分別於九十年八月
    十一日下午、同年九月十九日上午、同年十二月二十七日中午及同日下午採尿送
    驗結果，均呈嗎啡（海洛因吸食入人體，經代謝作用又可分解成嗎啡，故海洛因
    在進入人體後，均以嗎啡形態排於尿液中）陽性反應，有臺南市衛生局九十年八
    月十七日南市衛驗字第九００五００號檢驗成績書、臺南縣衛生局九十年十月十
    一日出具之尿液檢驗成績書、臺南縣衛生局九十年十二月二十八日出具之尿液檢
    驗成績書及長榮管理學院九十一年一月二十一日出具之尿液檢驗陽性確認報告各
    一紙附卷可稽。又被告前因施用第一級毒品案件，經本院以八十八年度毒聲字第
    二五六一號送觀察、勒戒後，認無繼續施用毒品之傾向，經臺灣臺南地方法院檢
    察署檢察官於八十八年十一月十九日，以八十八年度毒偵字第六三號為不起訴處
    分確定。復於五年內再犯毒品危害防治條例第十條第一項之施用第一級毒品罪，
    經本院八十九年度毒聲字第二一四０號裁定送觀察、勒戒後，認有繼續施用毒品
    之傾向，再依本院八十九年度毒聲字第二九二一號裁定令入戒治處所施以強制戒
    治，並經提起公訴後，由本院於八十九年十一月十六日，以八十九年度訴字第一
    二六三號判處有期徒刑一年六月確定，有前開刑事裁定、不起訴處書、刑事判決
    書及臺灣高等法院被告全國前案紀錄表在卷足憑。本件事證明確，被告三犯施用
    第一級毒品之犯行堪以認定，應依法論科。
二、查海洛因為第一級毒品，毒品危害防制條例第二條第二項第一款定有明文。核被
    告所為，係犯毒品危害防制條例第十條第一項之施用第一級毒品罪。其施用前後
    持有第一級毒品之低度行為，為施用第一級毒品之高度行為所吸收，不另論罪。
    被告先後多次施用第一級毒品之犯行，時間緊接，方法相同，觸犯構成要件相同
    之罪名，顯係基於概括犯意為之，為連續犯，應論以一罪，並依法加重其刑。公
    訴人雖未起訴被告於九十年八月十一日起，至九十年十二月十五日晚間十時許連
    續施用第一級毒品之犯行，惟該移送併案部分犯行與業經起訴有罪部分有連續犯
    裁判上一罪關係，本院自得一併審理，附此敘明。又被告前於八十一年間因違反
    肅清煙毒條例案件，經臺灣高等法院臺南分院以八十二年度上訴字第四一一號判
    處有期徒刑三年四月確定，於八十五年九月二十二日縮刑假釋期滿執行完畢，有
    卷附臺灣高等法院被告全國前案紀錄表可按，其受有期徒刑之執行完畢，五年以
    內再犯本件有期徒刑以上之罪，為累犯，依法遞加重其刑。爰審酌被告一再施用
    毒品海洛因，經多次治療、判刑，仍不知悔改，自戕身心，破壞國民健康，惟其
    犯罪後坦承犯行，態度良好等一切情狀，量處如主文所示之刑，以啟自新。
據上論斷，應依刑事訴訟法第二百九十九條第一項前段，毒品危害防制條例第十條第
第一項，刑法第十一條前段、第五十六條、第四十七條，判決如主文。
本案經檢察官蘇聰榮到庭執行職務。
中    華    民    國      九十一    年      四      月      二十二      日
                                  臺灣臺南地方法院刑事第三庭
                                      審判長法  官  李政庭
                                            法  官  蔡奇秀
                                            法  官  林佩儒
右正本證明與原本無異。
如不服本判決，應於判決送達後十日內，向本院提出上訴狀。
                                            書記官  廖文靜
中    華    民    國      九十一      年      四      月     二十二     日
附錄本件論罪科刑法條：
毒品危害防制條例第十條第一項
施用第一級毒品者，處六月以上五年以下有期徒刑。
